臺灣高等法院刑事判決
109年度上易字第82號
上  訴  人  
即  被  告  林根生





                    （另案在法務部○○○○○○○臺北分  分監執行中)   
上列上訴人因竊盜案件，不服臺灣新北地方法院108年度易字第7
62號，中華民國108年10月31日第一審判決（起訴案號：臺灣新
北地方檢察署108年度偵字第19563號、第20791號、第21920號、
第23869號、第23949號），提起上訴，本院判決如下：
    主  文
上訴駁回。
    事  實
一、乙○○意圖為自己不法之所有，先後基於侵入住宅竊盜之犯意
    ，而為下列犯行：
  ㈠於民國108 年2 月9 日凌晨4 時24分許，騎乘其所有車牌號
    碼000-000 號普通重型機車，前往新北市○○區○○街00巷0 號
    附近找尋竊盜目標，見上址公寓大門未關，遂沿該公寓樓梯
    間上樓，復見上址2 樓房屋大門未緊閉，遂入內竊取許志峰
    所有，置於背包內之新臺幣10萬元（以下未載明貨幣名稱者
    ，均指新臺幣）現金，得手後旋離去現場。
  ㈡於108 年5 月25日凌晨4 時8 分許，騎乘不知情之胞兄林瓊
    書所有車牌號碼000-000 號普通重型機車，前往新北市○○區
    ○○○街000 巷00號附近找尋竊盜目標，嗣沿上址公寓樓梯間
    上樓，見上址2 樓房屋大門未緊閉，遂入內竊取戊○○所有及
    由其保管，而置於客廳沙發上之公事包2 個（內有存摺9 本
    、本票1 張、信用卡2 張、悠遊卡1 張、行照2 張、駕照1 
    張、鑰匙1 串、1000 元、歐元100 元、日幣718 元等現金
    ）、外幣（折算等值新臺幣10萬元），得手後旋離去現場。
  ㈢於108 年6 月7 日凌晨2 時30分許，騎乘上開車牌號碼000-0
    00 號普通重型機車，前往新北市○○區○○街00號附近找尋竊
    盜目標，並沿上址公寓樓梯間上樓，見上址2 樓房屋大門未
    緊閉，遂入內竊取丙○○○所有，置於皮包及櫃子內之6 萬500
    0元及日幣3 萬元（折算約等值新臺幣1 萬元）現金得手。
    嗣因入睡中之丙○○○聽聞聲響驚醒，見乙○○正在行竊，大聲
    喝斥，乙○○遂攜上開竊得金錢逃離現場。
  ㈣於108 年6 月8 日凌晨5 時10分許，騎乘上開車牌號碼000-0
    00 號普通重型機車，前往新北市○○區○○路000 巷0 號附近
    找尋竊盜目標，並沿上址公寓樓梯間上樓，見上址2 樓房屋
    大門未緊閉，遂入內取走己○○所有，置於客廳椅子之皮包，
    再退至樓梯間翻找，因而竊取其內之2500 元現金得手。嗣
    因己○○聽聞大門處有聲響，上前查看，發現在樓梯間之乙○○
    ，而乙○○則攜帶所竊現金離去，並將上開皮包棄置在樓梯間
    。
  ㈤於108 年6 月15日凌晨4 時10分許，騎乘上開車牌號碼000-0
    00 號普通重型機車，前往新北市○○區○○○街000 巷00號附近
    找尋竊盜目標，並沿上址公寓樓梯間上樓，見上址3樓房屋
    大門未緊閉，遂進入屋內，翻找掛於客廳牆上之長褲口袋，
    竊取其內丁○○所有之1 萬4000 元現金得手。嗣乙○○正欲再
    入內行竊其他財物，適丁○○盥洗完畢後走入客廳，乙○○見狀
    隨即攜帶所竊現金，下樓騎乘機車逃離現場。
二、嗣因警據報後，調閱相關監視錄影畫面，循線查獲乙○○，並
    於新北市三重區三和路一段47巷與開元街口之舊衣回收箱內
    ，查獲戊○○所有之公事包2 個（內有存摺9 本、本票1張、
    信用卡2 張、悠遊卡1 張、行照2 張、駕照1 張、鑰匙1 串
    、12元、歐元100 元、日幣718 元等現金）扣案，而悉全情
    。
三、案經新北市政府警察局三重分局報告臺灣新北地方檢察署檢
    察官偵查起訴。
    理  由
甲、程序方面：
一、按刑事訴訟法第159條第1項雖規定，被告以外之人於審判外
    之言詞或書面陳述，除法律有規定外，不得作為證據。惟同
    法第159條之5第1、2項已規定，經當事人於審判程序同意作
    為證據，法院審酌該言詞陳述或書面陳述作成時之情況，認
    為適當者，亦得為證據。又當事人、代理人或辯護人於法院
    調查證據時，知有第159條第1項不得為證據之情形，而未於
    言詞辯論終結前聲明異議者，視為有前項之同意（指同條第
    1項之同意作為證據），此乃第159條第1項所容許，得作為
    證據之例外規定之一。本案所據以認定被告犯罪事實之供述
    證據，檢察官及被告於言詞辯論終結前，均未就上開證據主
    張有刑事訴訟法第159條第1項不得為證據之情形，本院復審
    酌各該證據作成時並無違法及證明力明顯過低之瑕疵等情況
    ，認為適當，是未爭執之供述證據，具有證據能力。
二、本案認定犯罪事實之非供述證據，均與本案事實具有自然關
    聯性，且核屬書證、物證性質，又查無事證足認有違背法定
    程式或經偽造、變造所取得等證據排除之情事，復經本院依
    刑事訴訟法第164條、第165條踐行物證、書證之調查程序，
    檢察官及被告對證據能力均不爭執，具有證據能力。
乙、實體方面：
一、認定犯罪事實所憑之證據及理由：
  ㈠犯罪事實一之㈡、㈢、㈣所示犯行，業據上訴人即被告乙○○於偵
    查、原審及本院審理中均供認不諱；犯罪事實一之㈤所示犯
    行，業據被告於本院審理時供認不諱，核與證人即告訴人戊○○、丁○○、證人即被害人丙○○○、己○○於警詢中所述相符。
    復有〈戊○○-5/25 〉街道監視器錄影畫面擷取照片8 張（見20
    791偵卷第47至50頁）、〈戊○○-5/25 〉失竊地點現場蒐證照
    片10張（見20791號偵卷第41至45頁）、〈戊○○-5/25 〉失竊
    物品尋獲蒐證照片7 張（見20791偵卷第51至54頁）、〈戊○○
    〉贓物認領保管單1 份（見20791號偵卷第39頁）、〈丙○○○-6
    /7〉街道監視器錄影畫面擷取照片10張（見23869號偵卷第17
    至25頁）、〈己○○-6/8〉街道監視器錄影畫面擷取照片11張（
    見23869號偵卷第15至20頁）、〈丁○○-6/15〉街道監視器錄影
    畫面擷取照片12張在卷可稽（見23949號偵卷第19至24頁）
    。另犯罪事實一之㈡犯行，復有扣得之公事包2 個（內有存
    摺9 本、本票1 張、信用卡2 張、悠遊卡1 張、行照2 張、
    駕照1 張、鑰匙1 串、12元、歐元100 元、日幣718 元等現
    金）可佐，足證被告上述自白與事實相符，上開各次犯行事
    證明確，均堪以認定。至犯罪事實一之㈡所示犯行，證人即
    告訴人戊○○係於警詢中證稱：除查獲之物外，另損失之外幣
    等值約新臺幣10萬元至15萬元等語（108 偵20791 卷第16頁
    ），本院酌以證人戊○○未能明確陳述上開外幣等值現金金額
    ，被告亦無供稱確切竊得金額，依有疑唯利被告原則，應認
    此部分損失之外幣等值新臺幣10萬元。另犯罪事實一之㈤所
    示犯行，告訴人丁○○所稱遭竊財物，先後有1 萬4000 元、1
     萬8000 元之數額，而丁○○則係就是否另含外幣有不同之陳
    述，本院酌以竊盜事發突然，固不能苛求丁○○精確陳述被竊
    現金數額，該等數額既係事後估算之結果，自可能有記憶訛
    誤情形，依有疑唯利被告原則，應認丁○○失竊之現金數額為
    1 萬4000元為當。
  ㈡另訊據被告固不否認曾於犯罪事實欄一之㈠所示時間，前往告
    訴人甲○○與其配偶即被害人許志峰上址住處外之樓梯間等情
    ，惟矢口否認有此部分犯行，辯稱：伊是要找朋友「阿龍」
    喝酒，他跟伊說是住在那裡的2 、3 樓，伊按2 、3 樓的電
    鈴都沒有人回應，伊就離開了，伊沒有進入甲○○的住處。甲○○一家是當天上午從八里回家才發現錢不見了，他們連前一
    天錢有沒有帶回家都不知道，怎麼確定是伊偷的云云。然查
    ：被告曾於罪事實欄一之㈠所示時間，前往甲○○與許志峰上
    址住處外之樓梯間，且甲○○於上開時間前後，確因遍尋不著
    財物，而報警調閱監視器畫面等情，業據甲○○於警詢及偵查
    中均證述明確（見19563號偵卷第13至17、266 至268 頁）
    ，並有〈甲○○-2 /9〉街道監視器錄影畫面擷取照片6 張在卷
    可參（見19563號偵卷第19頁），堪 信為真實。又甲○○於警
    詢中證稱：「我們於108 年2 月9 日上午10時40分，在新北
    市○○區○○路0 段00號加油後，準備付錢時發現失竊。我們回
    家裡、店裡找，但都找不到，我們的損失約10萬元。我先生
    最後1 次確定現金還在包包內的時間是在108 年2月9 日凌
    晨0 時許關店後，將店內收入約10萬多元放在包包後準備返
    家」等語（見19563號偵卷第13至16頁）。於偵查中復證稱
    ：「108 年2 月9 日凌晨0 時30分左右，我先生從店裡面回
    來，錢就一直放在他的背包裡，背包放在我們主臥室床下，
    我們聊天聊到凌晨2 點多，將近3 點多睡覺，隔天早上約9 
    點多起床，當天早上我們帶小孩出去玩，我先生就把背包背
    在身上出門，在加油時發現他的千元大鈔11萬多都不見了，
    事後我們經過統計大約是13萬元不見，因為我們是做生意的
    。我先生當時是以10張為一疊，共有9 疊，上面有綁一個財
    神的符放在包包的內側，背包內的皮夾也有放千元大鈔，裡
    面約有4 萬元，我們會記得這麼清楚是因為這些錢預計要支
    付貨款，加油時發現錢不見，本來想說錢會不會掉在店內，
    但店內都找不到，我到家裡面的2 樓找時，發現2 樓鐵門的
    紗窗被燒出一個洞，我們就去報案了」等語（見19563號偵
    卷第267 、268 頁），經核除失竊金額因係甲○○夫妻就營業
    所得事後估算結果不一外，其餘大致相符，且參諸其如就財
    物失竊一事杜撰其情，衡情應不致在出遊後始報警，是許志
    峰於108 年2 月9 日當日，確曾有財物失竊一事，應可信實
    。又被告係於108 年2 月9 日凌晨4 時24分許進入甲○○夫妻
    所住公寓，於同日凌晨4 時44分始離開等情，有〈甲○○-2/9〉
    街道監視器錄影畫面擷取照片6 張可證（見19563號偵卷第1
    9頁），過程長達20分鐘，而被告與該處並無任何淵源，許
    志峰背包內之現金又係在同一時段內失竊，益證犯罪事實一
    之㈠所示犯行，確為被告所為無疑。至被告辯稱：其係找友
    人「阿龍」飲酒，當時曾按2 、3 樓的電鈴確認未果後就離
    開。又其知悉該址，是因為「阿龍」係於騎車經過時，向其
    稱係住在該處，而當日並沒有相約云云。然被告始終不能提
    出「阿龍」之姓名、年籍供查核外，且被告所稱：凌晨飲酒
    ，並未相約云云，顯不合常情，又所稱按鈴未果，隨即離開
    之說法，亦與上開監視器錄影畫面有悖，不足採信，況甲○○
    於偵查中亦明確證稱：其家中門鈴並沒有響等語（見19563
    號偵卷第268 頁），均可證「阿龍」其人乃被告編造，用以
    掩飾其犯行之無稽辯詞，自不足以採為有利於被告之認定。
    基此，被告所辯，應屬卸責之詞，殊無可採。被告所為犯罪
    事實一之㈠之犯行事證明確，堪以認定。至甲○○就其夫許志
    峰遭竊財物，先後有10萬元、13萬元之說法，僅為就營業額
    估算不同所致，本院酌以竊盜事發突然，而該等數額係事後
    估算之結果，或有記憶訛誤之情形，依有疑唯利被告原則，
    應認許志峰失竊之現金數額為10萬元為當。
二、論罪科刑：
  ㈠新舊法比較：按行為後法律有變更者，適用行為時之法律，
    但行為後之法律有利於行為人者，適用最有利於行為人之法
    律，刑法第2條第1 項定有明文。被告為犯罪事實一之㈠、㈡
    所示行為後，刑法第321 條第1 項規定業於108 年5 月29日
    修正公布，並自同年5 月31日生效。修正前刑法第321 條第
    1 項之法定刑為「處六月以上、五年以下有期徒刑，得併科
    新臺幣十萬元以下罰金」，修正後則將法定刑提高為「處六
    月以上五年以下有期徒刑，得併科五十萬元以下罰金」，經
    比較新舊法後，新法規定並未有利於被告，自應適用被告行
    為時之修正前刑法第321 條第1 項規定論罪科刑。
  ㈡核被告所為犯罪事實一之㈠、㈡所示犯行，均係犯修正前刑法
    第321 條第1 項第1 款之侵入住宅竊盜罪；就犯罪事實欄一
    之㈢至㈤所示犯行，均係犯刑法第321 條第1 項第1 款之侵入
    住宅竊盜罪。
  ㈢被告曾因公共危險案件，經原審以103 年度交簡字第5009號
    判決處有期徒刑四月，嗣經原審以103 年度交簡上字第431
    號判決駁回上訴確定；又因竊盜案件，經臺灣士林地方法院
    以104 年度易字第102 號判決處有期徒刑七月、七月確定，
    上開2 案經臺灣士林地方法院以104 年度聲字第1082號裁定
    應執行刑為有期徒刑一年四月確定（下稱甲執行案）。另因
    竊盜案件，經臺灣臺北地方法院以104 年度易字第463 號判
    決判處有期徒刑八月（共3 罪）、四月（共2 罪），部分撤
    回上訴，其餘經本院以104 年度上易字第1490號判決駁回上
    訴確定，並經本院以104 年度聲字第3344號裁定應執行刑為
    有期徒刑一年十月確定（下稱乙執行案）。上揭甲、乙執行
    案與另案殘刑一年一月又24日接續執行，甲執行案於106 年
    6 月26日執行完畢（嗣被告接續執行乙執行案，而於107 年
    7 月16日縮短刑期假釋出監），有本院被告前案紀錄表在卷
    可憑。被告於有期徒刑執行完畢後，五年以內故意再犯本案
    有期徒刑以上之各罪，均為累犯，皆依刑法第47條第1 項規
    定加重其刑。至司法院釋字第775 號解釋，依解釋文及理由
    之意旨，係指構成累犯者，不分情節，一律加重最低本刑，
    於不符合刑法第59條所定要件之情形下，致生行為人所受之
    刑罰超過其所應負擔罪責之個案，不符罪刑相當原則、比例
    原則。於此範圍內，在修正前，為避免發生上述罪刑不相當
    之情形，法院就該個案應裁量是否加重最低本刑；依此，該
    解釋係指個案應量處最低法定刑、又無法適用刑法第59條在
    內減輕規定之情形，法院應依此解釋意旨裁量不予加重最低
    本刑（最高法院108年度台上字第338 號判決意旨參照），
    本案被告之犯罪情節，並無上開情事，尚無依上開解釋意旨
    裁量不予加重最低本刑之餘地。
　㈣被告所犯上開各罪，犯意各別，行為互殊，應予分論併罰。
三、沒收說明：
  ㈠按犯罪所得，屬於犯罪行為人者，沒收之；於全部或一部不
    能沒收或不宜執行沒收時，追徵其價額；犯罪所得已實際合
    法發還被害人者，不予宣告沒收或追徵，刑法第38條之1 第
    1 項前段、第3 項、第5 項定有明文。
  ㈡不予沒收之犯罪所得：
    被告於犯罪事實一之㈡所示犯行，竊得戊○○所有之公事包2 
    個，暨其內之存摺9 本、本票1 張、信用卡2張、悠遊卡1 
    張、行照2 張、駕照1 張、鑰匙1 串、12元、歐元100 元、
    日幣718 元等現金等物，已實際合法發還告訴人戊○○，有贓
    物認領保管單1 份在卷可據（見20791偵卷第39頁），依刑
    法第38條之1 第5 項之規定，不予宣告沒收或追徵。
  ㈢予以沒收之犯罪所得：
    其餘上開被告所竊之物（詳見附表一各該編號應沒收之物欄
    ），均屬被告之犯罪所得，且未據扣案或實際發還被害人，
    亦無刑法第38條之2第2 項裁量不宣告或酌減沒收之情形，
    依刑法第38條之1 第1 項、第3 項之規定宣告沒收，於全部
    或一部不能沒收或不宜執行沒收時，追徵其價額。
四、保安處分：
  ㈠按18歲以上之竊盜犯、贓物犯，有犯罪之習慣者，得於刑之
    執行前，令入勞動場所強制工作。依本條例所為之保安處分
    及其期間，由法院以判決諭知。依本條例宣告之強制工作處
    分，其執行以三年為期。竊盜犯贓物犯保安處分條例第3 條
    第1 項、第4 條、第5 條第1 項前段分別有明文規定。又應
    執行之刑未達一年以上者，不適用本條例，同條例第2 條第
    4 項另定有明文。而保安處分係針對受處分人將來之危險性
    所為之處置，以達教化、治療之目的，為刑罰之補充制度。
    我國現行刑法採刑罰與保安處分雙軌制，係在維持行為責任
    之刑罰原則下，為協助行為人再社會化之功能，以及改善行
    為人潛在之危險性格，期能達成根治犯罪原因、預防犯罪之
    特別目的。是保安處分中之強制工作，旨在對嚴重職業性犯
    罪及欠缺正確工作觀念或無正常工作因而犯罪者，強制其從
    事勞動，學習一技之長及正確之謀生觀念，使其日後重返社
    會，能適應社會生活。保安處分之措施亦含社會隔離、拘束
    身體自由之性質，其限制人民之權利，實與刑罰同，本諸法
    治國家保障人權之原理及刑法之保護作用，其法律規定之內
    容，應受比例原則之規範，使保安處分之宣告，與行為人所
    為行為之嚴重性、行為人所表現之危險性，及對於行為人未
    來行為之期待性相當。刑法第90條及竊盜犯贓物犯保安處分
    條例第3 條第1 項關於強制工作之規定，均係本於上開意旨
    制定，而由法院視個案中行為人之危險性格，依職權決定應
    否交付強制工作，以達保安處分之特別預防之目的。又按所
    謂「有犯罪之習慣」係指對於犯罪以為日常之惰性行為，乃
    一種犯罪之習性，至所犯之罪名為何，是否同一，則非所問
    。
  ㈡被告於86年間，即曾因連續竊盜（夜間侵入住宅竊盜）案件
    ，經臺灣臺北地方法院以86年度訴字第1843號判決有期徒刑
    二年確定（同案另犯強制性交、強制猥褻《以侵入住宅之方
    式強制性交、強制猥褻》案件，經上訴本院，由本院判決處
    應執行有期徒刑十五年，嗣經最高法院駁回上訴確定），嗣
    經與另案違反懲治盜匪條例、贓物及上開強制性交、強制猥
    褻等案件經本院96年度聲減字第914 號減刑並裁定應執行刑
    為有期徒刑二十年確定，於103 年4 月3 日縮短刑期假釋出
    監。旋於假釋中再犯侵入住宅案件（犯行時間：103 年8 月
    間），經臺灣士林地方法院以104 年度易字第102 號判決有
    期徒刑七月、七月確定，並與另案公共危險案件（有期徒刑
    四月），經本院以104 年度聲字第1082號裁定應執行刑為有
    期徒刑一年四月確定（即前述甲執行案）。另因毀越門扇侵
    入住宅竊盜案件（犯行時間：103 年12月間至104 年1 月間
    ），經臺灣臺北地方法院以104 年度易字第463 號判決有期
    徒刑八月（共3 罪）、四月（共2 罪），經上訴駁回或撤回
    上訴確定，復經本院以104 年度聲字第3344號裁定應執行刑
    為有期徒刑一年十月確定（即前述乙執行案）。被告就上開
    甲、乙執行刑與前開因再犯罪而撤銷假釋所餘殘刑一年一月
    又24日接續執行，於107 年7 月16日縮短刑期假釋出監，詎
    旋又多次再犯侵入住宅竊盜案件，迄今已有如附表二所示案
    件確定等情，有本院被告前案紀錄表在卷可據，可知被告20
    餘年來均以相同手法行竊，且在期間2 度因假釋而恢復自由
    之身後，旋一再犯案，足見刑罰之矯治效果不佳。本院斟酌
    被告於犯罪事實一之㈢所示犯行中竊得6 萬5,000 元、日幣1
     萬元後，隨即於翌日再犯犯罪事實一之㈣所示犯行，堪認被
    告實非飢寒而起盜心，乃係因欠缺正確工作觀念，而無心藉
    由正當工作謀求生活所需之故。至被告供稱：其從事土地仲
    介的工作，做的好有薪水，做不好沒有薪水，偷錢是為了日
    常開銷且看病所用云云，然就其工作及疾病，均未能提出相
    關事證參佐，且縱使關於工作一事屬實，更足見被告係將竊
    盜恃為維生之手段甚為明確。從而，本院併考量被告前開多
    次財產犯罪之嚴重性、犯罪之頻率、對他人財產安全所可能
    造成之危險性，及對社會治安所生之重大危害，認僅對被告
    上開犯行予以論罪科刑，仍無法期待其將來會從事正當行為
    ，不致再次犯罪，為藉由保安處分之強制力，令其參與勞動
    工作，訓練職業技能並養成勞動習慣，改正不良習性，使之
    將來能適應社會生活，併依竊盜犯贓物犯保安處分條例第3 
    條第1項、第4 條、第5 條第1 項等規定，及同條例第2 條
    第4項之反面解釋，諭知被告應於刑之執行前，入勞動場所
    強制工作三年之處分，以期矯治被告犯罪惡習，並習得將來
    適應社會生活所需之技能，使被告能於將來刑滿重返社會時
    ，不再重蹈覆轍，並獲新生以適應社會生活。
五、維持原判決及駁回上訴之理由：
　　本院審理結果，認原審以被告犯加重竊盜罪事證明確，適用
    刑法第2 條第1 項前段、刑法第321 條第1 項第1 款（修正
    前及現行規定）、第47條第1 項、第51條第5 款、第38條之
    1 第1 項前段、第3 項，竊盜犯贓物犯保安處分條例第3 條
    第1 項、第4 條、第5 條第1 項前段之規定，以被告之責任
    為基礎，並斟酌刑法第57條各款所列事項等一切情狀（見原
    判決第10頁第10行至第20行），於判決內詳述其理由，判決
    ：「乙○○犯如附表一各編號罪刑欄所示之罪，各處如附表一
    各編號罪刑欄所示之刑。應執行有期徒刑貳年陸月。並應於
    刑之執行前，令入勞動場所強制工作參年。未扣案如附表一
    各編號應沒收之物欄所示之犯罪所得均沒收，於全部或一部
    不能沒收或不宜執行沒收時，追徵其價額。」核其認定事實
    、適用法律及量刑，均為妥適。被告猶執前詞否認犯罪事實
    一之㈠部分犯行、並以犯罪事實一之㈡至㈤部分量刑過重及宣
    告强制工作不當提起上訴，係就原審採證認事適法職權行使
    及原判決已明白論斷之事項，再為事實及法律上之爭執，為
    無理由，應予駁回。
據上論斷，應依刑事訴訟法第368條，判決如主文。
本案經檢察官許祥珍到庭執行職務。
中　　華　　民　　國　　109 　年　　3 　　月　　19　　日
     　　　　　　 刑事第八庭  審判長法　官 陳世宗
                                    法　官 呂寧莉
                                    法　官 周明鴻
以上正本證明與原本無異。
不得上訴。
                                    書記官 謝雪紅
中　　華　　民　　國　　109 　年　　3 　　月　　19　　日
附錄：本案論罪科刑法條全文　
中華民國刑法第321條（修正前）
犯竊盜罪而有下列情形之一者，處6 月以上、5 年以下有期徒刑
，得併科新臺幣10萬元以下罰金：
一、侵入住宅或有人居住之建築物、船艦或隱匿其內而犯之者。
二、毀越門扇、牆垣或其他安全設備而犯之者。
三、攜帶兇器而犯之者。
四、結夥三人以上而犯之者。
五、乘火災、水災或其他災害之際而犯之者。
六、在車站、埠頭、航空站或其他供水、陸、空公眾運輸之舟、
    車、航空機內而犯之者。前項之未遂犯罰之。
中華民國刑法第321條（現行）
犯前條第1 項、第2 項之罪而有下列情形之一者，處6 月以上5
年以下有期徒刑，得併科50萬元以下罰金：
一、侵入住宅或有人居住之建築物、船艦或隱匿其內而犯之。
二、毀越門窗、牆垣或其他安全設備而犯之。
三、攜帶兇器而犯之。
四、結夥三人以上而犯之。
五、乘火災、水災或其他災害之際而犯之。
六、在車站、港埠、航空站或其他供水、陸、空公眾運輸之舟、
    車、航空機內而犯之。前項之未遂犯罰之。

附表一：
編號 犯罪事實 罪刑 應沒收之物 備  註 1 犯罪事實一之㈠ 乙○○犯侵入住宅竊盜罪，累犯，處有期徒刑壹年肆月。 新臺幣10萬元  2 犯罪事實一之㈡ 乙○○犯侵入住宅竊盜罪，累犯，處有期徒刑壹年。 新臺幣988 元、外幣（折算等值新臺幣10萬元） 應沒收之新臺幣係告訴人戊○○失竊之新臺幣1000元，扣除已返還之新臺幣12元。 3 犯罪事實一之㈢ 乙○○犯侵入住宅竊盜罪，累犯，處有期徒刑拾月。 新臺幣6 萬5000 元及日幣3 萬元  4 犯罪事實一之㈣ 乙○○犯侵入住宅竊盜罪，累犯，處有期徒刑捌月。 新臺幣2500 元  5 犯罪事實一之㈤ 乙○○犯侵入住宅竊盜罪，累犯，處有期徒刑拾月。 新臺幣1 萬4000 元  

附表二（被告於107年7月16日出監後迄今已判決確定之竊盜案件
）：
編號 確定判決案號 犯罪時間 1 因毀壞門扇侵入住宅竊盜未遂罪，經臺灣士林地方法院以107 年度審易字第2475號判決處有期徒刑五月，並經本院以108 年度上易字第522號判決駁回上訴確定。 107 年9 月3 日凌晨4 時45分許 2 因侵入住宅竊盜罪，經臺灣臺北地方法院以107 年度審易字第3745號判決處有期徒刑九月，並經本院以108 年度上易字第646 號判決駁回上訴確定。 107 年9 月29日凌晨5 時40分許 3 因侵入住宅竊盜罪，經臺灣臺北地方法院以108 年度審易字第982 號判決處有期徒刑九月，並經本院以108 年度上易字第1452號判決駁回上訴確定。 107 年12月26日凌晨3 時20分許